ACORDAO-COMPLETO-2527613

ACÓRDÃO DE RELAÇÃO

ACÓRDÃO DE RELAÇÃO 1430/2022 ATA 6/2022 - PRIMEIRA CÂMARA

Acórdão 1430/2022-TCU-Primeira Câmara
	VISTOS e relacionados estes autos de tomada de contas especial instaurada pela Caixa Econômica Federal, em desfavor dos ex-Prefeitos do Município de Santa Luzia/MA, Srs. Veronildo Tavares dos Santos (gestão 2005-2008 e 2013-2016) , Ilzemar Oliveira Dutra (gestão 01/01 a 28/09/2009) e Márcio Leandro Antezana Rodrigues (gestão 29/09/2009 a 31/12/2012) , em face da execução parcial e ausência de funcionalidade da parcela referente ao objeto do Contrato de Repasse CR.NR. 0194433-05, que visou à execução de pavimentação em ruas do aludido município, com débito apurado no montante de R$ 52.050,14, relativos a desbloqueios ocorridos em 25/02/2009 e 16/09/2008.
	Considerando que o contrato de repasse foi firmado no valor de R$ 331.123,08, sendo R$ 292.500,00 à conta do concedente e R$ 38.623,08 referentes à contrapartida do convenente, bem como vigorou de 08/08/2006 a 30/05/2018, com prazo para apresentação da prestação de contas em 29/07/2018;
	Considerando que vistoria in loco realizada pela Caixa em 19/12/2008 atestou execução física no patamar de 17,90%, equivalentes a R$ 55.964,92, valor superior ao percentual desbloqueado em relação ao volume previsto para a consecução da avença;
	Considerando que a fiscalização não apontou irregularidades na execução até aquele momento;
	Considerando que houve desbloqueio de R$ 3.914,78 a título de contrapartida e devolução do saldo do ajuste em 10/10/2018;
	Considerando que o Município comprovou a regular aplicação dos recursos, visto que as prestações de contas parciais foram aprovadas; 
	Considerando que, em 26/08/2009, a União cancelou o saldo do contrato de repasse em virtude de não prorrogação e cancelamento de restos a pagar, o que interrompeu a liberação dos recursos e inviabilizou o prosseguimento das obras;
	Considerando que a SecexTCE e o MP/TCU entenderam que o descumprimento da obrigação da União de transferir os valores pactuados prejudicou a execução do objeto na forma prevista no plano de trabalho, constituindo-se em situação que não pode ser atribuída ao município ou a seus gestores;
	Considerando que a SecexTCE e o MP/TCU entenderam que inexiste nexo de causalidade entre eventual ato omissivo ou comissivo atribuível ao contratado (município e gestores) capaz de vinculá-lo ao dano apurado nos autos, caracterizando, assim, ilegitimidade passiva dos responsáveis arrolados na fase interna do feito;
	Considerando as proposições uniformes elaboradas pela SecexTCE e pelo MP/TCU nas peças 68/71;
	ACORDAM os Ministros do Tribunal de Contas da União, reunidos em Sessão de 1ª Câmara, por unanimidade, em arquivar o presente processo, sem julgamento do mérito, tendo em vista a ausência de pressupostos de constituição e de desenvolvimento válido e regular, com fulcro nos arts. 5º, parágrafo único, inciso I, e 7º, inciso II, da Instrução Normativa 71/2012 c/c os arts. 169, inciso VI, e 212 do Regimento Interno/TCU.
	
1. Processo TC-Processo 025.847/2020-1 (TOMADA DE CONTAS ESPECIAL) 
	1.1. Responsáveis: Ilzemar Oliveira Dutra (XXX.729.423-XX) ; Márcio Leandro Antezana Rodrigues (XXX.253.093-XX) ; Veronildo Tavares dos Santos (XXX.114.833-XX) .
	1.2. Órgão/Entidade: Prefeitura Municipal de Santa Luzia/MA.
	1.3. Relator: Ministro-Substituto Augusto Sherman Cavalcanti.
	1.4. Representante do Ministério Público: Procurador Sergio Ricardo Costa Caribé.
	1.5. Unidade Técnica: Secretaria de Controle Externo de Tomada de Contas Especial (SecexTCE) .
	1.6. Representação legal: não há.
	1.7. Determinações/Recomendações/Orientações: 
	1.7.1. informar à Caixa Econômica Federal e aos responsáveis sobre a prolação deste acórdão.

Primeira Câmara

Prefeitura Municipal de Santa Luzia/MA.

Ilzemar Oliveira Dutra (XXX.729.423-XX); Márcio Leandro Antezana Rodrigues (XXX.253.093-XX); Veronildo Tavares dos Santos (XXX.114.833-XX).

AUGUSTO SHERMAN

não há.

Procurador Sergio Ricardo Costa Caribé.

TOMADA DE CONTAS ESPECIAL (TCE)

Secretaria de Controle Externo de Tomada de Contas Especial (SecexTCE).